

### Contact

06 15 57 10 97 bruno.dahlem2@gmail.com

Permis A et B, véhiculé Mobilité: Rennes, Rennes-Nord, Fougères, Saint-Malo, Dinan, Avranches

https://www.linkedln.com/in/bruno-dahlem-05b283229/

https://github.com/Brunod32 https://brunod32.github.io/portfolioBruno/

# Compétences

- HTML / CSS
- JavaScript
- Bootstrap
- PHP / Symfony
- Java / Spring
- SQL (MySQL, PostgreSQL)

## **Soft Skills**

- Autonomie
- Sens de l'organistion
- Rigueur
- Travail en équipe
- Curiosité
- Gestion du stress

## Langues

Anglais (compris)

Espagnol (scolaire)

Allemand (apprentissage)

# **Bruno Dahlem**

## Développeur Web et Web Mobile

Après 17 années à exercer dans le commerce et l'éducation nationale, j'ai décidé de me tourner vers un domaine qui me convenait mieux. Je me suis donc orienté vers le développement web en faisant une formation à distance de Développeur Web et Web Mobile.

## **Projets**

#### **Application Java Spring Boot / VueJS**

Application de gestion de divers médias (livres, musique...) https://github.com/Brunod32/mamediatheque.git

#### **Application Symfony**

Application de gestion de contenu (carnet de pèches, photo...) https://lecarnetdepechedetom.herokuapp.com/

#### **Application front-end**

Réalisation d'un site de mini jeux en HTML/CSS/JavaScript https://brunod32.github.io/minijeujs/

#### **Formations**

#### POEC Développeur Java - ENI Rennes

23/12/2022 - 30/03/2023 Apprentissage du langage Java et son Framework Spring

Titre RNCP niveau 6 - Développeur Web et Web Mobile Studi - Digital Campus Live (formation à distance)

28/09/2020 - 13/03/2023

Développer la partie front-end et la partie back-end d'une application web et web mobile en intégrant les recommandations de sécurité

Maitrise de Droit privé - Université de Rennes 1
Juin 2003

# **Expériences professionnelles**

Assistance d'éducation - Collège public Combourg 01/09/2018 - 31/08/2022

Manager de Rayon - Super U Tinténiac

19/10/2009 - 26/09/2017 Gestion du secteur liquide d'un magasin de 3000m²

Technico-commercial - Sas Eller - Ploeren

01/02/2009 - 16/10/2009 Prospection et suivi de clientèle. Assitance Technique.

Manager de Rayon - Super U Rennes Sarah Bernhardt

23/02/2004 - 08/11/2008 Gestion du secteur liquide d'un magasin de 3000m²